【裁判字號】    99,聲,3101
【裁判日期】    990630
【裁判案由】    聲明異議
【裁判全文】
臺灣板橋地方法院刑事裁定              99年度聲字第3101號
聲 明 異 議 人
即受刑人之配偶  甲○○
受    刑   人   乙○○
上列聲明異議人因受刑人犯竊盜案件，以臺灣板橋地方法院檢察
署檢察官99年度執字第7115號執行之指揮為不當，向本院聲明異
議，本院裁定如下：
    主  文
聲明異議駁回。
    理  由
一、聲明異議意旨略以：因伊長年在南部工作，渠等尚有幼兒分
    別為7 歲、6 歲，而7 歲的小孩即將入小學就讀，苟讓小孩
    或同學知道受刑人乙○○又被關，小孩身心深受打擊，請准
    予受刑人易科罰金等語。
二、按受刑人或其法定代理人或配偶以檢察官執行之指揮為不當
    者，得向諭知該裁判之法院聲明異議，刑事訴訟法第484 條
    定有明文。次按刑法第41條第1 項規定，犯最重本刑為5 年
    以下有期徒刑以下之刑之罪，而受6 個月以下有期徒刑或拘
    役之宣告者，得易科罰金。但確因不執行所宣告之刑，難收
    矯正之效，或難以維持法秩序者，不在此限。準此，有期徒
    刑或拘役得易科罰金之案件，法院所諭知者，僅係如易科罰
    金之折算標準而已，至於是否准予易科罰金，係賦予執行檢
    察官視個案具體情形，依前開法律規定得予裁量之權能，亦
    即執行檢察官得考量受刑人如不接受有期徒刑或拘役之執行
    ，是否難收矯正之效，或難以維持法秩序，以作為其裁量是
    否准予易科罰金之憑據，非謂受刑人一有身體、教育、職業
    、家庭等事由，或暫時無法執行，執行檢察官即應准予易科
    罰金。
三、經查：
(一)、受刑人乙○○因犯刑法第320 條第1 項之竊盜罪，經本院於
    民國99年4 月12日以99年度簡字第2856號刑事簡易判決處有
    期徒刑6 月，如易科罰金，以新臺幣1,000 元折算1 日，並
    於99年5 月13日確定在案，受刑人於99年6 月22日入監，現
    於臺灣桃園女子監獄執行中等情，此有上開判決書、臺灣高
    等法院被告前案紀錄表及臺灣板橋地方法院檢察署99年執字
    第7115號檢察官執行指揮書各1 件在卷可考，並經本院調閱
    前開卷宗查核屬實。又指揮執行受刑人刑罰之臺灣板橋地方
    法院檢察署檢察官認為受刑人曾屢犯竊盜罪，遭法院判刑，
    仍不知悔改，出監未久，即再犯下本案，顯執行宣告刑難收
    矯正之效，如准易科罰金，無異積極鼓勵受刑人以此方式犯
    罪，難以維持法秩序，乃於99年6 月22日以99年度執字第71
    15號命令駁回受刑人易科罰金之聲請，亦有該命令1 紙在卷
    可稽。
(二)、查受刑人曾於89年間因竊盜案件，經臺灣士林地方法院（下
    稱士林地院）以89年度簡上字第102 號刑事判決處拘役50日
    ，且得易科罰金確定，嗣於91年2 月5 日拘役執行完畢出監
    ；又於91年間因竊盜案件，經臺灣高等法院以91年度上易字
    第2539號刑事判決處有期徒刑5 月，且得易科罰金確定，嗣
    於92年1 月6 日易科罰金執行完畢；再於92年間因竊盜案件
    ，經本院分別以92年度易字第710 號刑事判決處有期徒刑8
    月確定，及以92年度易字第2209號刑事判決處有期徒刑6 月
    確定，嗣上開二罪刑經本院以93年度聲字第1027號刑事裁定
    定應執行有期徒刑1 年確定，且於93年9 月6 日因徒刑執行
    完畢出監；復於93年間因竊盜案件，經士林地院分別以93年
    度士簡字第763 號刑事簡易判決處有期徒刑3 月，且得易科
    罰金確定，嗣於93年7 月26日易科罰金執行完畢，及以93年
    度易字第814 號刑事判決處有期徒刑1 年確定，嗣於96年4
    月2 日因縮短刑期執行完畢；又於95年間因竊盜案件，經臺
    灣桃園地方法院以95年度桃簡字第341 號刑事簡易判決處有
    期徒刑6 月，且得易科罰金確定，嗣易科罰金執行完畢；再
    於96年間因竊盜等案件，經本院以96年度簡上字第22 0號刑
    事判決處有期徒刑3 月、8 月，定應執行有期徒刑10月確定
    ，及於97年間因竊盜案件，經臺灣臺北地方法院（下稱臺北
    地院）以97年度易字第375 號刑事判決處有期徒刑6 月確定
    ，嗣上開三罪刑，經臺北地院以97年度聲字第2051號刑事裁
    定定應執行有期徒刑1 年4 月確定，且於98年7 月6 日因徒
    刑執行完畢出監；復於98年間因竊盜案件，經本院分別以98
    年度簡字第7373號刑事簡易判決處有期徒刑3 月，且得易科
    罰金確定，及以98年度簡字第7082號刑事簡易判決處有期徒
    刑3 月，且得易科罰金確定，嗣上開罪刑經本院以98年度聲
    字第6008號刑事裁定定應執行有期徒刑5 月，且得易科罰金
    確定，且於99年1 月22日易科罰金執行完畢，以及以98年度
    簡字第10583 號刑事簡易判決處有期徒刑5 月，且得易科罰
    金確定，嗣於99年3 月31日易科罰金執行完畢在案，此有臺
    灣高等法院被告前案紀錄表及前開判決書各1 份在卷可考。
    是受刑人有上揭多次竊盜前科，經判刑確定執行完畢，仍不
    知悔改，再於99年2 月26日上午11時37分許，趁被害人蕭琬
    玟位於臺北縣泰山鄉○○路○ 段451 巷1 號4 樓住處大門未
    上鎖之機會，入內徒手竊取被害人所有、擺放於臥室衣櫃內
    之珍珠項鍊1 條及鑽石墜子1 個，經本院以99年度簡字第28
    56號判決處有期徒刑6 月，如易科罰金，以新臺幣1,000 元
    折算1 日確定。本院審酌受刑人自89年起多次竊取他人之財
    物，經判刑確定並曾易科罰金或入監服刑執行完畢，仍不知
    悔悟，前案甫於99年1 月22日因易科罰金執行完畢後再犯本
    案，顯見其素行不良、品行不端、法紀觀念淡薄，足認本件
    如准予易科罰金，難收矯正之效，且難以維持法秩序，是本
    件執行檢察官駁回其易科罰金之聲請，洵屬有據，並無不當
    。
(三)、至於聲明異議意旨指稱受刑人之幼子恐因受刑人入監服監而
    身心深受打擊云云。雖受刑人與聲明異議人育有7 歲及6 歲
    之幼兒2 名，此有全戶戶籍資料查詢結果4 份在卷可證，惟
    受刑人前業已多次因竊盜案件經判刑確定後入監服刑，且最
    近1 次係入監服刑係有期徒刑1 年4 月，並於98年7 月6 日
    執行完畢出監，事後又有2 次竊盜犯行，經易科罰金執行完
    畢，已如前述，足認受刑人多次竊盜犯行，毫無悔意，縱使
    受刑人入監服刑乙事對2 名幼子身心打擊甚深，亦無從認定
    受刑人有符合因家庭關係而致其執行顯有困難之情形。
四、綜上所述，受刑人既不符合因職業、家庭等之關係或其他正
    當事由而執行顯有困難之要件，又有前述倘不執行所宣告之
    刑，則難收矯正之效及難以維持法秩序之情形，揆諸首開法
    條規定及說明，臺灣板橋地方法院檢察署檢察官所為駁回受
    刑人易科罰金之聲請，即無不當。本件聲明異議人以檢察官
    執行指揮之命令不當，聲明異議，為無理由，應予駁回。
據上論斷，應依刑事訴訟法第486 條之規定，裁定如主文。
中    華    民    國    99    年    6     月    30    日
                  刑事第十四庭  法  官  饒金鳳
以上正本證明與原本無異。
如不服本裁定應於送達後5日內向本院提出抗告狀。
                                書記官  許雅琪
中    華    民    國    99    年    7     月    2     日

司法院資訊處製作；財團法人民間司法改革基金會備份。
